臺灣新竹地方法院刑事宣示判決筆錄
111年度易字第635號
公  訴  人  臺灣新竹地方檢察署檢察官
被      告  温仕文



上列被告因業務侵占罪等案件，經檢察官提起公訴（110年度偵
字第5787號）後，聲請改依協商程序而為判決，本院於中華民國
111年11月24日下午4時在本院刑事第15法庭宣示判決，出席職員
如下：
                                        法  官  王靜慧 
                                        書記官  陳怡君
                                        通  譯  楊德光 
法官起立朗讀判決主文、犯罪事實要旨、處罰條文、附記事項，
及告以上訴限制、期間並提出上訴狀之法院，且諭知記載其內容
：
一、主  文：
    温仕文犯業務侵占罪，處有期徒刑陸月，如易科罰金，以新
    臺幣壹仟元折算壹日。又犯背信罪，處有期徒刑參月，如易
    科罰金，以新臺幣壹仟元折算壹日。應執行有期徒刑捌月，
    如易科罰金，以新臺幣壹仟元折算壹日。
二、犯罪事實要旨：
　　温仕文於民國108年8月至10月23日係擔任桂冠實業股份有限
    公司(下稱桂冠公司)業務部新竹課(址設新竹市○○區○○路0段
    000號)之配送及業務員職務，負責將銷售並配送貨物至客戶
    端，並收回貨款繳回桂冠公司，以達成賦予之業績目標等業
    務，嗣於108年10月23日轉任桂冠公司新竹營業所之倉管人
    員，係為桂冠公司處理事務之人。詎其分別為以下行為:
  ㈠基於意圖為自己不法所有之侵占及業務登載不實文書之犯意
    ，於108年6月至8月間，在桂冠公司業務部新竹課，明知和
    峰食品有限公司(下稱和峰公司，址設苗栗縣○○鎮○○里○○0號
    )並未向桂冠公司訂購價值新臺幣(下同)38,878元之貨品一
    批，其實際上於108年6月至8月間係將上開貨品出貨於真實
    年籍不詳之人，並接續收受上開應收帳款共計38,878元後，
    未依規定將現銷客戶之貨款於收取貨款後馬上繳回公司而侵
    占入己，並於其業務上所職掌文書即桂冠公司應收帳款表「
    客戶」、「現金」及「帳款期間」等欄位為不實記載，以此
    方式侵占38,878元應收款項之不法利益，足生損害於桂冠公
    司對於帳務款項管理之正確性。嗣經桂冠公司人員察覺有異
    ，温仕文始坦承上情，並於108年8月26日將挪用帳款如數補
    回。
  ㈡基於意圖為損害桂冠公司利益之背信及業務登載不實文書之
    犯意，於109年1月15日，明知尚品食品(未設立公司登記或
    商號，邱貴枝為負責人)並未向桂冠公司以每包優惠價格532
    元(原價為615元)訂購3公斤黃金魚蛋280包，竟於業務上之
    文書即桂冠公司送貨單上就客戶名稱登載「尚品」為不實之
    記載，實係將上開貨品販售於不具優惠資格之陳民權，而違
    背任務，致桂冠公司受有23,240元【計算式：（615－532）
    280=23,240元】利益之損害及帳務正確性。
三、處罰條文：　
    刑法第215條、第336條第2項、第342條第1項。　
四、附記事項：
　　按犯罪所得，屬於犯罪行為人者，沒收之；犯罪所得已實際
    合法發還被害人者，不予宣告沒收或追徵；宣告沒收或追徵
    ，有過苛之虞、欠缺刑法上之重要性、犯罪所得價值低微，
    或為維持受宣告人生活條件之必要者，得不宣告或酌減之，
    刑法第38條之1第1項前段、第5項、第38條之2第2項分別定
    有明文。本案被告就犯罪事實要旨欄㈠之部分，未依規定將
    應收帳款38,878元繳還桂冠公司而為業務侵占犯行，故被告
    本案之犯罪所得為38,878元。本院審酌刑法規定沒收犯罪所
    得，旨在剝奪犯罪利益、杜絕犯罪誘因，而被告於公司發現
    後，經公司要求已將上開款項繳回桂冠公司，業據證人陳永
    順於偵查中陳述甚詳（他字第3214號卷第109至110頁），並
    經告訴代理人於本院準備程序中陳述在卷（本院卷第38頁）
    ，認已足以達到沒收制度剝奪被告犯罪所得之立法目的，若
    再宣告沒收被告犯罪所得，亦將使被告承受過度之不利益，
    顯屬過苛。爰依刑法刑法第38條之1第5項、第38條之2第2項
    之規定，就被告之犯罪所得不予宣告沒收或追徵。
五、協商判決除有刑事訴訟法第455條之4第1項第1款於本訊問程
    序終結前，被告撤銷協商合意或檢察官撤回協商聲請者；第
    2款被告協商之意思非出於自由意志者；第4款被告所犯之罪
    非第455條之2第1項所定得以協商判決者；第6款被告有其他
    較重之裁判上一罪之犯罪事實者；第7款法院認應諭知免刑
    或免訴、不受理者情形之一，及違反同條第2項「法院應於
    協商合意範圍內為判決；法院為協商判決所科之刑，以宣告
    緩刑或2年以下有期徒刑、拘役或罰金為限」之規定者外，
    檢察官與被告均不得上訴。
六、如有前項得上訴之情形，得自收受宣示判決筆錄送達之日起
    20日內，向本院提出上訴書狀，上訴於第二審法院。
本案經檢察官馮品捷提起公訴，檢察官陳郁仁到庭執行職務。　
中　　華　　民　　國　　111 　年　　11  　月　　24　　日
                  刑事第三庭    書記官  陳怡君
                                法  官  王靜慧
以上正本證明與原本無異。
中　　華　　民　　國　　111 　年　　11　　月　　28　　日
                                書記官  陳怡君
附錄本案論罪科刑法條：
中華民國刑法第215條
從事業務之人，明知為不實之事項，而登載於其業務上作成之文
書，足以生損害於公眾或他人者，處3年以下有期徒刑、拘役或1
萬5千元以下罰金。
中華民國刑法第336條第2項
對於業務上所持有之物，犯前條第1項之罪者，處6月以上5年以
下有期徒刑，得併科9萬元以下罰金。
中華民國刑法第342條第1項
為他人處理事務，意圖為自己或第三人不法之利益，或損害本人
之利益，而為違背其任務之行為，致生損害於本人之財產或其他
利益者，處5年以下有期徒刑、拘役或科或併科50萬元以下罰金
。